【裁判字號】    95,易,2031
【裁判日期】    951220
【裁判案由】    竊盜等
【裁判全文】
臺灣高雄地方法院刑事判決              95年度易字第2031號
公  訴  人  臺灣高雄地方法院檢察署檢察官
被      告  乙○○
                    （現於臺灣高雄看守所羈押中）
上列被告因竊盜等案件，經檢察官提起公訴（95年度偵字第
21626 號、第27376 號），被告於本院準備程序進行中，就
被訴事實為有罪之陳述，經本院告知簡式審判程序意旨，並
聽取當事人意見後，本院合議庭裁定依簡式審判程序審理，
並判決如下：
    主  文
乙○○竊盜，累犯，處有期徒刑伍月；又意圖為自己不法之所有
，以詐術使人將本人之物交付，累犯，處有期徒刑伍月；又攜帶
兇器竊盜，未遂，累犯，處有期徒刑肆月，扣案之螺絲起子壹支
，沒收。應執行有期徒刑壹年，扣案之螺絲起子壹支，沒收。
    事  實
一、乙○○前因竊盜案件，經本院判決處有期徒刑7 月確定，復
    另因詐欺案件，經本院判決處有期徒刑5 月確定，本院裁定
    應執行有期徒刑11月，甫於民國95年8 月10日徒刑執行完畢
    出監。詎其仍不知悔改：
  (一)竟基於意圖為自己不法所有之犯意，於95年8 月11日下午5
    時許，在高雄市○○區○○路123 巷2 號前，見吳洪秀珍所
    有之車牌號碼YRC-639 號輕型機車停放在該處，機車鑰匙尚
    置放於鑰匙孔上，遂以上開鑰匙發動引擎而徒手竊取該車，
    得手後供己騎用。
  (二)又基於意圖為自己不法所有之犯意，於95年8 月12日上午8
    時30分許，將上開所竊得之機車牽至林秋平開設位在高雄縣
    鳳山市○○路450 號之機車行修理，而向林秋平詐稱，以上
    班需有機車代步，借用後當日下班即予返還等語，致林秋平
    陷於錯誤而將林秋平所有之車牌號碼WCO-605 號機車交予乙
    ○○，乙○○取得上開機車後，隨即逃逸無蹤，未將上開機
    車返還予林秋平。
  (三)復基於意圖為自己不法所有之犯意，於95年10月16日下午5
    時30分許，在高雄縣林園鄉○○○路360 號建佑醫院停車場
    內，持其所有客觀上足對人之身體、生命構成威脅，可供兇
    器使用之螺絲起子1 支，破壞郭秋坤使用之車牌號碼YOX-30
    0 號輕型機車之鎖頭及前擋風板（毀損部分，未據告訴），
    以竊取該機車，惟尚未得手即遭陳能照當場發現而逮捕並報
    警處理，始悉上情。
二、案經林秋平訴由高雄縣政府警察局鳳山分局暨高雄縣政府警
    察局林園分局報請臺灣高雄地方法院檢察署檢察官偵查起訴
    。
    理  由
壹、程序部分：
    本件被告乙○○所犯為死刑、無期徒刑或最輕本刑為3 年以
    上有期徒刑以外之罪，其於準備程序中就被訴事實為有罪之
    陳述，經法官告知簡式審判程序之旨，並聽取公訴人及被告
    之意見後，依刑事訴訟法第273 條之1 第1 項規定，裁定由
    受命法官獨任進行簡式審判程序，合先敘明。
貳、實體部分：
一、上揭犯罪事實，業據被告於本院調查、審理中坦承不諱，核
    與證人即告訴人林秋平、證人即被害人吳洪秀珍、證人即被
    害人郭秋坤、證人即現場目擊逮捕被告之人陳能照於警詢、
    偵查時具結證述情節相符，並有搜索扣押筆錄、扣押物品目
    錄表、贓物認領保管單、車輛協尋受理報案單、照片在卷可
    稽，且有扣案之螺絲起子可資佐證。是被告之自白核與事實
    相符，本件事證明確，被告上開犯行，洵堪認定。
二、論罪科刑部分：
(一)按刑法第321 條第1 項第3 款之攜帶兇器竊盜罪，係以行為
    人攜帶兇器竊盜為其加重條件，此所謂兇器，其種類並無限
    制，凡客觀上足對人之生命、身體、安全構成威脅，具有危
    險性之兇器均屬之（最高法院79年臺上字第5253號判例參照
    ）。是被告乙○○所攜帶之螺絲起子既得以將被害人機車鎖
    頭及前擋風板損壞，足見其質地堅硬，依社會一般觀念，如
    用以攻擊他人，均足以對人之生命、身體安全構成威脅，在
    客觀上顯然具有危險性，應屬兇器。次按竊盜罪既遂或未遂
    之判斷，係以物之原持有支配關係之破壞，與新持有支配關
    係之建立為判斷之依據，即他人之物尚未入行竊者之實力支
    配下，則為未遂。查本件被告於以螺絲起子破壞被害人郭秋
    坤使用之輕型機車鎖頭欲予以竊取之際，即為路人當場發覺
    查獲，致未竊取得逞，自屬未遂。
(二)核被告乙○○上開事實欄一(一)之所為，係犯刑法第320 條竊
    盜罪；被告事實欄一(二)之所為，係犯刑法第339 條第1 項詐
    欺取財罪；被告事實欄一(三)之所為，係犯刑法刑法第321 條
    第1 項第3 款、第2 項之攜帶兇器竊盜未遂罪。
(三)次查刑法業於民國95年7 月1 日修正施行，而被告上開行為
    時均在前揭修法施行之後，故本案應無新舊法之問題，爰依
    修正後之規定予以論處。再按連續犯在本質上原屬數罪，於
    連續犯之規定廢除後，對於先前實務上以連續犯予以處理之
    案件，應視具體個案，除對於合乎接續犯或包括的一罪之情
    形，認其構成單一之犯罪外，應認係數罪併罰（最高法院95
    年度台上字第4112號判決參照）。被告上開事實欄(一)、(三)所
    為竊盜犯行之時間間隔2 月餘、地點亦不同，顯非基於同一
    竊盜犯意下之接續行為，均應予分論併罰。另被告前因竊盜
    案件，經本院判決處有期徒刑7 月確定，復另因詐欺案件，
    經本院判決處有期徒刑5 月確定，本院裁定應執行有期徒刑
    11月，甫於95年8 月10日徒刑執行完畢出監等情，有臺灣高
    等法院被告前案紀錄表在卷可稽，被告於徒刑執行完畢後，
    5 年以內故意再犯本件有期徒刑以上之罪，為累犯，應依刑
    法第47條第1 項規定，加重其刑。再被告上開事實欄(三)之加
    重竊盜犯行為未遂，應依刑法第25條第2 項之規定，減輕其
    刑，並依同法第71條第1 項規定，先加後減之。
(四)爰審酌被告不思以己力獲取所需，於前案執行完畢釋放出監
    後隨即一再為上開竊盜、詐欺犯行，造成他人財物上之損害
    ，影響社會治安，實屬可議，素行非佳，此有臺灣高等法院
    被告前案紀錄表在卷，惟念及被告犯後坦承犯行，態度並非
    不良，且竊取上開事實欄(一)機車及詐取上開事實欄(二)機車，
    均業已由被害人領回、竊取上開事實欄(三)機車並未得手，尚
    未造成被害人損失、被告生活狀況等一切情狀，分別量處如
    主文所示之刑，並定其應執行之刑。另扣案之螺絲起子1 支
    ，係被告所有，供其犯事實欄(三)加重竊盜未遂罪所用之物，
    業據被告供明在卷，應依刑法第38條第1 項第2 款規定宣告
    沒收。
三、據上論斷，應依刑事訴訟法第273 條之1 第1 項、第284 條
    之1 、第299 條第1 項前段，刑法第320 條、第321 條第1
    項第3 款、第2 項、第339 條第1 項、第47條第1 項、第25
    條、第71條第1 項、第38條第1 項第2 款、第51條第5 款，
    判決如主文。
四、本案經檢察官甲○○到庭執行職務。
中    華    民    國    95    年    12    月    20    日
                  刑事第十一庭  法  官  吳金芳
以上正本證明與原本無異。
如不服本判決，應於判決送達後10日內，向本院提出上訴狀。
中    華    民    國    95    年    12    月    20    日
                                書記官  劉音利
附錄本件論罪科刑法條：
中華民國刑法第320條
中華民國刑法第321條
（加重竊盜罪）犯竊盜罪而有左列情形之一者，處6 月以上、5
年以下有期徒刑：
一、於夜間侵入住宅或有人居住之建築物、船艦或隱匿其內而犯
    之者。
二、毀越門扇、牆垣或其他安全設備而犯之者。
三、攜帶兇器而犯之者。
四、結夥三人以上而犯之者。
五、乘火災、水災或其他災害之際而犯之者。
六、在車站或埠頭而犯之者。
中華民國刑法第339條


司法院資訊處製作；財團法人民間司法改革基金會備份。
